【裁判字號】    98,交抗,3078
【裁判日期】    981231
【裁判案由】    違反道路交通管理處罰條例
【裁判全文】
臺灣高等法院交通事件裁定            98年度交抗字第3078號
抗  告  人
即異 議 人  甲○○
上列抗告人因違反道路交通管理處罰條例案件，不服臺灣桃園地
方法院，中華民國98年11月30日所為裁定（原審案號：98年度交
聲字第3085號），提起抗告，本院裁定如下：
    主  文
抗告駁回。
    理  由
一、按違反道路交通管理處罰條例之受處分人，不服主管機關所
    為之處罰，得於接受裁決書之翌日起20日內向管轄地方法院
    聲明異議，該條例第87條第 1項定有明文。依此規定得聲明
    異議者限於受處分人，非受處分人而聲明異議，自非適格當
    事人，其聲明異議自不合法律上之程式，且屬無從補正，依
    道路交通案件處理辦法第18條規定，自應以裁定駁回。
二、原裁定意旨略以：本件乃屬道路交通管理處罰條例第29條第
    1 項之案件，並經原處分機關認異議人僅為駕駛人，故仍以
    汽車所有人即受處分人為裁處對象，要非異議人，異議人自
    不得據以聲明異議。況且，參之本件聲明異議狀暨陳述意見
    單，祇敘明駕駛人為異議人，但有關聲明異議狀稱謂、具狀
    人欄俱為異議人「甲○○」之署名，難謂異議人係代理受處
    分人而聲明異議，自核與法定異議程式有悖，於法不合。是
    以，此際仍應由受處分人聲明異議，要不得逕由異議人以己
    身名義為之，當不生適法聲明異議之效力，綜上所述，異議
    人本件聲明異議，於法不合，且屬不可補正之事項，其異議
    不合法，應予駁回等語。
三、抗告意旨略以：本件車號GX-138號之營業大貨車所裝載之化
    學合成物為消毒劑，非列管之危險物。為此，依法提起抗告
    云云。
四、經查：本件98年10月 7日壢監裁字第裁53-Z00000000號「裝
    載危險物品未依規定懸掛或黏貼危險物品標誌及標示牌」及
    「裝載危險物品運送人員不遵守有關安全規定」違反道路交
    通管理事件之違規受處分人係中龍貨運有限公司，而非本件
    異議人即抗告人甲○○（下稱抗告人），此有交通部公路總
    局新竹區監理所中壢監理站98年10月7日壢監裁字第裁53-Z0
    0000000 號違反道路交通管理事件裁決書及該監理站出具之
    違反道路交通管理事件不服裁決聲明異議案件移送書存卷可
    憑。公司與個人為不同之權利義務主體，各有獨立之法律上
    人格，系爭受處分人倘不服原處分，欲聲明異議，即應以受
    處分人之名義為之，非可逕由本件抗告人以自己之名義代之
    。抗告人既非受處分人而以抗告人自己之名義聲明異議，自
    屬不合法律上之程式且無從補正。原裁定同此結論，駁回本
    件抗告人異議之聲明，於法無何不合，本件抗告為無理由，
    應予駁回。
據上論結，應依道路交通案件處理辦法第26條，刑事訴訟法第41
2條，裁定如主文。
中    華    民    國    98    年    12    月    31    日
                  刑事第十二庭審判長法  官  蔡永昌
                                    法  官  蔡國在
                                    法  官  蔡新毅
以上正本證明與原本無異。
不得再抗告。
                                    書記官  賴立旻
中    華    民    國    99    年    1     月    4     日


司法院資訊處製作；財團法人民間司法改革基金會備份。
